【裁判字號】    98,上易,2155
【裁判日期】    980922
【裁判案由】    竊盜
【裁判全文】
臺灣高等法院刑事判決                98年度上易字第2155號
上  訴  人
即  被  告  甲○○
上列上訴人因竊盜案件，不服臺灣基隆地方法院98年度易字第38
4號，中華民國98年7月24日第一審判決（起訴案號：臺灣基隆地
方法院檢察署98年度偵緝字第274號），提起上訴，本院判決如
下：
    主  文
上訴駁回。
    理  由
一、按不服地方法院之第一審判決而上訴者，應向管轄第二審之
    高等法院為之。上訴書狀應敘述具體理由。上訴書狀未敘述
    上訴理由者，應於上訴期間屆滿後20日內補提理由書於原審
    法院，逾期未補提者，原審法院應定期間先命補正。第二審
    法院認為上訴書狀未敘述理由或上訴有第362條前段之情形
    者，應以判決駁回之。但其情形可以補正而未經原審法院命
    其補正者，審判長應定期間先命補正。刑事訴訟法第361條
    、第367條，分別定有明文。所謂不服第一審判決之具體理
    由，必係依據卷內既有訴訟資料或提出新事證，指摘或表明
    第一審判決有何採證認事、用法或量刑等足以影響判決本旨
    之不當或違法，而構成應予撤銷之具體事由，始克當之，例
    如：依憑證據法則具體指出所採證據何以不具證據能力，或
    依憑卷證資料，明確指出所為證據證明力之判斷如何違背經
    驗、論理法則；倘僅泛言原判決認定事實錯誤、違背法令、
    量刑失之過重或輕縱，而未依上揭意旨指出具體事由，或形
    式上雖已指出具體事由，然該事由縱使屬實，亦不足以認為
    原判決有何不當或違法者，如對於不具有調查必要性之證據
    ，法院未依聲請調查亦未說明理由，或援用證據不當，但除
    去該證據仍應為同一事實之認定，皆難謂係具體理由，俾與
    第二審上訴制度旨在請求第二審法院撤銷、變更第一審不當
    或違法之判決，以實現個案救濟之立法目的相契合，並節制
    濫行上訴，此有最高法院97年度臺上字第892號判決足資參
    照。是以上訴人之上訴書狀或補提之上訴理由書，雖有敘述
    上訴理由，惟並未具體敘述第一審判決有上述違法、不當情
    形，即與未敘述具體理由無異，其所為上訴，即不符合上訴
    之法定要件。
二、本件上訴人即被告甲○○之上訴意旨略稱：被告於民國97年
    12月17日上午開車至濱海公路龍洞附近垂釣，因中途下車小
    便，遂將車子停放在證人即告訴人乙○○之車前，被告站在
    自己之車後，因而遭乙○○認定被告在偷竊乙○○車內之財
    物。被告提出下列問題據以提起上訴：
（一）乙○○車輛之右後車窗是何時、何地破損的？
（二）乙○○既然是在案發地垂釣，而濱海公路沿途都有大型卡
      車及遊覽車經過，路旁亦有「小心落石」之警告標示，何
      以乙○○未將其車輛停放於停車格內，而是故意停放在山
      壁旁？又檢察官起訴書記載被告持「自備不詳硬物敲擊車
      窗」，該硬物是否也包括石頭？另被告於警局曾要求採驗
      指紋，然遭員警以「乙○○已換裝好新車窗，無採驗必要
      」等語推卻。
（三）本件檢察官是否有到過案發現場？乙○○雖稱可開車至鼻
      頭角漁港的加油站上廁所，惟鼻頭角漁港真的有加油站嗎
      ？又有哪位男性會為上小號而找廁所？
（四）濱海公路82.5公里處之停車場至海邊，並無乙○○所稱之
      護欄。
（五）檢察官認本件案發時適值冬季，而外套、長褲沒有口袋的
      可說很少。
（六）被告案發當天穿著之衣服樣式，並非所謂由民眾看到，而
      係員警以電話向被告之同居人詢問被告當天出門穿著之樣
      式。另檢察官是否對有前科之人，表情、口氣都是無奈，
      難道有前科之人就一定會再犯嗎？
（七）被告係因當日3點左右見冰箱已滿，前至停車處準備開車
      時，為當地之警義消人員告知有員警在找被告，被告並應
      員警要求到警局協助調查釐清案情。員警以其會在筆錄上
      寫得輕一點、若不配合則不讓被告交保等語，要求被告承
      認犯行。
（八）乙○○為何以證人身分出庭？而證人丙○○與乙○○為情
      侶，其等之證詞何以採信？
三、原審對被告於97年12月17日上午10時左右，駕駛HX-1190號
    自小客車，沿臺二線濱海公路往龍洞方向行駛，途經濱海公
    路82.5公里處，適見9921-HK號自用小客車停放路肩，車內
    無人，復未察刻於不遠處垂釣之乙○○、丙○○2人，致誤
    判其四下無人、車，意圖為自己不法所有之意圖，基於竊盜
    他人財物之犯意，先將所駕駛之HX-1190號自小客車順勢停
    放於9921-HK號自用小客車之正前方，再攜同自備之不詳硬
    物離車，擠身於該車右後車門與山壁間之狹小縫隙，以上開
    不詳硬物著手撬挖該車右後車窗，藉以搜刮車內財物，造成
    該車窗破損而呈蜘蛛網狀裂痕失其效用，旋因該車警報器鳴
    響，乙○○、丙○○折返查探，被告見事跡敗露，趁隙駕其
    HX-1190號自小客車往龍洞方向逃逸而竊盜未遂之犯罪事實
    認定，係以臺北縣政府警察瑞芳分局就9921-HK號自用小客
    車外觀之勘查照片4張（見偵查卷第15頁至第16頁），及乙
    ○○、丙○○於原審之如下具結證述為憑：
（一）乙○○證稱：「…車子停妥後，我與朋友丙○○下車一起
      往對向車道，跨過護欄，再經由路外面的暗礁往靠海處走
      去，走到靠海處的定點釣魚，我們站立的位置，距離我車
      輛停放的位置，約『一個半』法庭的長度，中間除了我剛
      剛提及的護欄以外，沒有任何的遮蔽物……」（見原審卷
      第25頁）等語；丙○○證稱：「…車子停妥後，我…經過
      對向車道，跨越護欄，走暗礁到海邊釣魚，我無從具體指
      出我們釣魚的位置距離車輛停放位置究竟有多遠，但是距
      離應該不遠，因為我可以明確見到車輛停放在路邊的狀況
      ，中間沒有遮蔽物…」（見原審卷第29頁）等語，已足見
      9921-HK號自小客車之警報器鳴響之時，乙○○、丙○○
      所位處之「臨海垂釣礁岸」，與該車停放之「路肩」，二
      者間相距僅止數步之搖，其間並無可遮蔽視野之障礙物存
      在。據此推斷，丙○○指其驚聞警報鳴響旋回身彎腰探看
      因而赫見「9921-HK號自小客車右後車門」與「山壁」間
      之狹小縫隙有「2隻腳」出現其間等情，乃至乙○○、丙
      ○○指稱其等驚聞警報鳴響而連袂折返（惟丙○○因步伐
      較小致祇能在後緩步尾隨），其間，除均目睹「原先別無
      他車停放之9921-HK號車輛前方」業經停放車輛1部，並均
      目睹「被告沿『9921-HK號自小客車右後車門與山壁間之
      狹小縫隙』往9921-HK號自小客車之車尾方向步行而出」
      等情景，甚且均於被告駕駛車輛揚長而去以前，趁隙記誦
      被告車輛之號牌、廠牌、外觀（HX-1190號、TOYOTA、綠
      色）等過程，其等所為證言，均應有所本而非虛妄。
（二）乙○○證稱：「…我車子停妥而下車時，我前後均無其他
      車輛停放，該處也無路人走動…（問：從你停妥車輛、走
      到海邊定點釣魚，到你聽見警報聲而回頭往自己車輛停放
      位置走去的期間，有無發現任何異狀？）都沒有。除了我
      剛剛提及聽見警報聲響的情形以外，在此之前，我的車輛
      沒有任何異狀或異響。（問：確定停妥車輛之時，你車輛
      停放位置附近無其他第三人、車？）我確定當時只有我的
      車輛一台而已，附近也沒有其他人走動。（問：你確定聽
      聞警報聲響而回頭往你車輛停放位置走去時，只有被告及
      其駕駛車輛，在你車停放位置附近，此外，即別無其他第
      三人、車？）我確定當時只有被告車輛停在我車前方，也
      只有被告出現在我車附近如我之前所言…」（見原審卷第
      25頁、第26頁）等語；及丙○○證稱：「（問：從你們把
      車輛停妥、走到釣魚的位置開始釣魚時起，到妳聽見警報
      聲響時止，這中間有無發生任何的異常狀況？）都沒有，
      直到警報聲響，我才發現車子旁邊有人如我剛剛所言。…
      （問：妳聽見警報聲響而回頭確認車況之時，除了停放在
      妳朋友車輛前方的被告車輛，及妳剛剛提到妳彎下身發現
      車輛右側與山壁縫隙靠近妳朋友車輛右後座的位置有二隻
      腳以外，那裡有沒有其他的人、車逗留？）都沒有。……
      」（見原審卷第30頁）等語，亦足見無論是「乙○○停妥
      車輛而與丙○○離車共往垂釣地點徒步而去」之初，抑係
      「乙○○、丙○○於其等垂釣地點聽聞警報聲響而回身確
      認」之時，「9921-HK號自小客車停放所在地點」附近，
      除被告及其駕駛而停放於9921-HK號自小客車正前方之HX-
      1190號車輛以外，並無其他可疑之第三人、車在場逗留，
      佐以乙○○證稱：「…我車子停妥而下車時，我前後均無
      其他車輛停放，該處也無路人走動……我們走到定點開始
      釣魚，時隔約不到20分鐘，我便聽見車子的警報器在響，
      …」（見原審卷第25頁）等語，及丙○○證稱：「…我與
      朋友開始釣魚之後，沒多久（我…無從具體指出經過的時
      間），我聽見車子的警報器在鳴響，……」（見原審卷第
      29頁）等語，則「鍾、邱2人開始定點垂釣」與「鍾、邱2
      人驚聞警報鳴響而回身確認」二者間隔時間甚為短暫。據
      此研判，9921-HK號自小客車右後車窗之破損及蜘蛛網狀
      裂痕，係被告以外之第三人所為之客觀可能，當可完全排
      除。再者，乙○○、丙○○雖均聲稱其等當時未查覺被告
      手持任何器物等語（見原審卷第27頁、第29頁），然細觀
      臺北縣政府警察局瑞芳分局勘察照片所示之「9921-HK號
      自小客車右後車窗」之破損痕跡（見偵查卷第16頁），應
      係蓄意以硬物撬挖所致；以丙○○雖敘稱：「（問：你朋
      友與被告先後開車離開妳視線以後，他們二車停放的位置
      有無任何器械或物品？）沒有。」（見原審卷第29頁）等
      語，參諸本案事發時間（97年12月17日）適值「冬季」，
      被告亦坦承其當日身著「紅色的外套、黑色直條紋休閒褲
      ，外套及褲子都有口袋」（見原審卷第33頁），則此不明
      硬物係被告警覺事發（警報鳴響）而隨身收起於自己身著
      衣物之內，致乙○○、丙○○當時只見「被告脖子上披掛
      了一條毛巾，他雙手各拉著毛巾的一端」等情（見原審卷
      第第27頁、第29頁），亦堪認定。
（三）又乙○○、丙○○一致證稱：「（問：該處是否很荒涼？
      如果釣魚期間想上廁所要如何解決？）該處不會很荒涼，
      雖然附近沒有住家、店家，但是如果想上廁所，可以開車
      直接到鼻頭角漁港的加油站，車程不到3分鐘，加油站就
      有廁所可以使用。」（見原審卷第27頁、第30頁）等語，
      佐以被告自陳「我經常駕駛車輛沿臺二線濱海公路往龍洞
      方向行駛」、「附近就有停車場」（見原審卷第31頁至第
      33頁）等語，亦足認被告並無不知「距離本案事發地點不
      到3分鐘車程即有鼻頭角漁港加油站公共廁所可供使用」
      之理。再者，即使被告對於距離本案事發地點不到3分鐘
      車程即有鼻頭角漁港加油站公共廁所可供使用乙節毫無認
      識，衡諸被告敘稱「我大約開了15分鐘（自本案事發地點
      啟程），就抵達我要釣魚的龍洞地點」（見原審卷第第33
      頁）等語，則其亦可俟己車抵所指釣魚地點（龍洞）以後
      再為解尿，被告辯稱其於本件案發地點為「單純下車撒溺
      」云云，有違事實。被告駕駛車輛途經案發地點，見9921
      -HK號自用小客車停放路肩且無人在內，遂將自己駕駛車
      輛順勢停放於9921-HK號自小客車之正前方而後離車之舉
      ，必係另有所圖；對照乙○○證稱：「…我目睹在庭被告
      沿著我車右側（就是我車輛右側與山壁間的縫隙）從我車
      尾處繞出來，我看到被告的時候，我已經走到很靠近車輛
      停放的位置，距離大概證人應訊席到法庭牆壁的距離，加
      上當時是白天，因此，我很確定我看到的人就是在庭被告
      。我當時覺得被告形跡可疑，我還大聲朝他問『幹什麼』
      ，但他沒有答應我，而是佯裝向我後方揮手，因為當時我
      看到他揮手，我還有回頭張望，我後方除了我的友人以外
      ，根本沒有其他第三人，所以我才說被告是佯裝向我後方
      揮手。等我確定後方無其他第三人，而回頭再走向我停放
      車輛之所在，被告則正好走到他車駕駛座而準備上車，因
      為我急於確認我自己車輛的狀況，所以沒有及時攔阻被告
      ，等到我發現我車右後座的車窗玻璃與車殼連接處有很明
      顯被人硬撬的痕跡，而要呼喊被告時，被告已經就車駕駛
      離去，我見狀，來不及等我同行友人上車，也直接上車追
      逐被告駕駛車輛，因此，我有記下他的車號為HX-1190，
      我與他追逐過程，因為我正好開到紅綠燈口，須停等砂石
      車通過，而錯失被告駕駛車輛行蹤，我只好報警並且把車
      號告知警察，請警察幫我抓竊賊。」（見原審卷第25頁至
      第26頁）等語，及丙○○證稱：「…我走的比較慢，沒有
      跟上我朋友，在我往護欄走過去的期間，我有看見被告從
      我朋友車輛右側往車尾的方向繞出來，我朋友與被告說話
      ，但我不知道他們說了什麼，我也有看見被告一直向我後
      方招手，但我回頭確認的結果，現場除了我以外，根本沒
      有其他第三人，所以我當時認為被告是要引開我們的注意
      ，接著我有看見被告脖子上披掛了一條毛巾，他雙手各拉
      著毛巾的一端，再過來我則看見被告上車開車離開，因為
      當時我已經走到護欄的位置，所以我也有記下被告的車牌
      。因為，被告開車離去，我朋友接著上車追他，來不及等
      我上車，所以我朋友開車離去以前，有透過駕駛座的窗戶
      對我喊話，要我在原地等他回來，所以我沒有跟著他上車
      一起追被告。」（見原審卷第29頁）等語，均足認被告見
      己事敗，為圖矇混逃脫而故布疑陣之畏罪行止。據此，倘
      若被告係「單純下車撒溺」，無竊盜故意，亦未持不明硬
      物挖撬「9921-HK號自小客車右後車窗」之行為，則其何
      須故步疑陣以求延滯乙○○、丙○○折返查探之步伐，甚
      且趁隙駕車離去而不當面對乙○○、丙○○說明解釋？被
      告雖迭指乙○○、丙○○所言不實云云，然乙○○、丙○
      ○2人與被告既不相識，復無故舊恩怨，兼以乙○○、丙
      ○○復未曾為誇大不實之指控，此觀乙○○、丙○○始終
      據實敘稱其等當時只見「被告脖子上披掛了一條毛巾，他
      雙手各拉著毛巾的一端」，而概未查覺被告手持任何器物
      等情詞（見原審卷第27頁、第29頁），即可得知，乙○○
      、丙○○確無設詞誣陷被告犯罪之動機及目的，相較於被
      告不合常理之辯解而言，乙○○、丙○○之歷次所證，當
      堪採信。
（四）據上所析，堪認乙○○、丙○○之證述方係實情，被告確
      係於97年12月17日上午10時左右，駕駛HX-1190號車輛沿
      臺二線濱海公路往龍洞方向行駛而途經濱海公路82.5公里
      處，適見9921-HK號自用小客車空車停放路肩，復未察刻
      於不遠處垂釣之鍾、邱2人，致誤判其四下渺無人、車，
      乃先將自己駕駛車輛順勢停放於9921-HK號自小客車之正
      前方，再攜同自備之不詳硬物（未據警方查扣）離車，擠
      身於「9921-HK號自小客車右後車門」與「山壁」間之狹
      小縫隙，以上開不詳硬物撬挖9921-HK號自小客車之右後
      車窗，藉以搜刮車內財物，造成該車窗破損而呈蜘蛛網狀
      裂痕失其效用，旋因該車警報器鳴響，乙○○、丙○○折
      返查探，被告見事跡敗露，趁隙駕其HX-1190號自小客車
      往龍洞方向逃逸而竊盜未遂無疑，被告辯稱其僅係單純下
      車撒溺，9921-HK號車輛之右後車窗破損及蜘蛛網狀裂痕
      與其無關云云，並非實在。
四、經核原審對於被告竊盜未遂犯罪事實之認定，已詳予說明所
    憑證據及得心證之理由，並未違背經驗與論理法則，被告提
    起上訴，再度爭執原審所為之事實認定。惟查：
（一）本件9921-HK號自用小客車之右後車窗，雖無法確切指明
      破損之時點，惟揆諸最高法院27年滬上字第64號判例意旨
      ，認定犯罪事實所憑之證據，並不以直接證據為限，即綜
      合各種間接證據，本於推理作用，為其認定犯罪事實之基
      礎，仍非法所不許。觀諸乙○○於原審陳稱：「從我停妥
      車輛、走到海邊定點釣魚，到聽見警報聲而回頭往自己車
      輛停放位置走去的期間，除了剛剛提及聽見警報聲響的情
      形以外，在此之前，我的車輛都沒有發現任何異狀。」、
      「我確定當時只有我的車輛一台而已，附近也沒有其他人
      走動。」、「我確定當時只有被告車輛停在我車前方，也
      只有被告出現在我車附近。」、「我停妥車輛下車之時，
      車輛的外觀正常。」等語（見原審卷第26頁）；丙○○於
      原審陳稱：「從我們把車輛停妥、走到釣魚的位置開始釣
      魚時起，到聽見警報聲響時止，這中間沒有發生任何的異
      常狀況，直到警報聲響，我才發現車子旁邊有人。」、「
      我朋友開車載我到釣魚的地點停妥車輛之時，我們二人相
      偕離車去釣魚時，車輛外觀一切正常，車子右後車窗並無
      破裂情形。」、「我聽見警報聲響而回頭確認車況之時，
      除了停放在我朋友車輛前方的被告車輛，及彎下身發現車
      輛右側與山壁縫隙靠近我朋友車輛右後座的位置有二隻腳
      以外，沒有其他的人、車逗留。」等語（見原審卷第29頁
      至第30頁）。當可認定9921-HK號自小客車之右後車窗，
      係於被告接近、出沒於該車旁之時段破損。且核乙○○與
      丙○○上揭證詞，係於原審具結後而為證述，對於其所述
      內容之真實性，除被告得以行使對質詰問權予以核實外，
      亦有偽證罪之追訴處罰機制加以擔保，在查無其他顯認乙
      ○○、丙○○此部分證述為不實之反證之情況下，當不能
      因被告片面否認犯罪，即否定乙○○、丙○○證詞之證明
      力。復按除法律另有規定者外，不問何人，於他人之案件
      ，有為證人之義務，刑事訴訟法第176條之1定有明文。從
      而，乙○○、丙○○當可就本件被告遭訴之竊盜未遂案件
      ，以證人身分出庭應訊。原審將乙○○、丙○○之證言，
      併同其他事證作為認定被告事實之依據，並無不合。
（二）被告爭執員警未據其請求採驗指紋部分，因本件已有臺北
      縣政府警察瑞芳分局就9921-HK號自用小客車外觀之勘查
      照片（見偵查卷第15頁至第16頁），及乙○○、丙○○之
      具結證詞，足以作為認定被告犯罪事實之證據。而被告於
      本件竊盜犯行敗露後即趁隙駕車離去，乙○○乃駕駛9921
      -HK 號自用小客車於後追趕，追逐過程中，乙○○因遇紅
      燈停等砂石車通過，致錯過被告駕駛車輛行蹤，被告事後
      接獲警方通知，乃於案發當日之18時45分許，至瑞芳分局
      鼻頭派出所接受調查，有被告警詢筆錄可稽（見98年度偵
      字第193號偵查卷第3頁）。故而，乙○○為追趕被告，已
      於案發後將9921-HK號自用小客車駕離現場，在環境現狀
      有所改變之情況下，能否採驗有效指紋跡證，已屬問題。
      再者，以原審所認定之被告行竊經過，被告係以硬物敲擊
      9921-HK號自用小客車右後車窗，致車窗出現蜘蛛網狀破
      損，其後因警報器響，被告乃未能行竊車內財物得逞，以
      此過程觀之，被告之手指亦有可能未直接接觸9921-HK號
      自用小客車車體，本件縱使未採驗被告指紋，亦無從為被
      告有利之認定而動搖原審認定事實之結果，被告以此指摘
      原審認定事實錯誤，於形式之觀察，即屬無據。
（三）上訴意旨指稱乙○○何以未將其車輛停於停車格內、起訴
      書所載之不詳硬物是否也包括石頭在內、鼻頭角漁港是否
      真有加油站、哪位男性會為上小號而找廁所、濱海公路82
      .5 公里處並無護欄、外套及長褲很少沒有口袋等節，核
      與認定被告有無本件竊盜未遂犯行並無直接關連，被告既
      自承於案發時，有於9921-HK號自用小客車停放處逗留，
      迨與折返查探之乙○○、丙○○2人互為照面方就車離去
      等客觀事實，辯稱係為下車撒溺，未能合理交代其何以故
      步疑陣佯向乙○○身後不存在之他人揮手，以求延滯乙○
      ○、丙○○折返查探之步伐，甚且趁隙駕車離去而未敢與
      乙○○、丙○○當面相質等不合常情之行為，當不得以與
      本件犯罪事實認定欠缺關連性之被告片面質疑，而推翻原
      審判決。
（四）至於被告指稱員警曾告以會在筆錄上寫得輕一點、否則不
      讓被告交保等語，要求被告承認犯行，並質疑檢察官是否
      對有前科之人，表情、口氣都是無奈，檢察官是否以被告
      前科預斷被告犯罪乙節。查被告於本案自始自終均否認有
      竊盜未遂之犯行，原審並未以被告有所自白或認罪陳述而
      為其有罪之認定，更未以被告之前科而推論被告犯罪，被
      告以此置辯，對原審判決基礎全無影響，難謂屬具體之上
      訴理由。
五、綜上所述，原審以被告毀壞乙○○所駕駛9921-HK號自用小
    客車車之右後車窗，著手竊取車內財物未遂，認定被告係犯
    刑法第320條第3項、第1項之竊盜未遂罪，及同法第354條之
    毀損罪，並依想像競合關係，從一重論以被告竊盜未遂罪，
    並審酌被告不思努力工作以賺取所需，妄藉由盜取他人財物
    之不法方式不勞而獲，嚴重缺乏尊重他人財產權之觀念，併
    衡量被告竊盜手法對於整體社會治安所造成之危害，暨衡酌
    被告犯罪之動機、目的、手段，其本案所犯，對乙○○所造
    成之法益侵害，兼以被告生活狀況、智識程度，及被告曾有
    竊盜犯行遭法院判處罪刑確定之前科紀錄，猶不知愓勵己行
    而罹本案，暨其飾詞推諉而不思改悔之犯後態度等一切情狀
    ，判處被告有期徒刑5月，並諭知如易科罰金之折算標準。
    核原判決認事用法尚無不當，關於刑度之裁量亦已參酌刑法
    第57條各款事由，堪屬妥適允當。被告雖執前詞提起上訴，
    然核其所述各項，均僅依個人片面說法而就原審詳引證據而
    為論斷之事實認定事項重複爭執，並未具體引用案內卷證資
    料指摘原判決關於認定事實及適用法律與刑罰之量定，有何
    違法或不當之處，自形式上觀察，無從動搖原審判決之基礎
    ，依首揭說明，本件上訴不合上訴之法定要件，應予駁回，
    並不經言詞辯論為之。
據上論斷，應依刑事訴訟法第367條前段、第372條，判決如主文
。
中    華    民    國    98    年  9   月       22     日
                  刑事第十三庭  審判長法  官   曾德水
                                      法  官   遲中慧
                                      法  官   陳恆寬
以上正本證明與原本無異。
不得上訴。
                                      書記官   黃家麟
中    華    民    國    98    年    9     月    23    日
附錄論罪法條：
刑法第320條第3項、第1項
意圖為自己或第三人不法之所有，而竊取他人之動產者，為竊盜
罪，處5年以下有期徒刑、拘役或5百元以下罰金。
意圖為自己或第三人不法之利益，而竊佔他人之不動產者，依前
項之規定處斷。
前二項之未遂犯罰之。
刑法第354條
毀棄、損壞前二條以外之他人之物或致令不堪用，足以生損害於
公眾或他人者，處2年以下有期徒刑、拘役或5百元以下罰金。


司法院資訊處製作；財團法人民間司法改革基金會備份。
